【裁判字號】    89,簡上,7
【裁判日期】    890621
【裁判案由】    妨害自由
【裁判全文】
臺灣新竹地方法院刑事判決                            八十九年度簡上字第七號
    上  訴  人
    即  被  告  甲○○
右列上訴人即被告等因妨害自由案件，不服本院新竹簡易庭八十八年度竹簡字第四七
四號，中華民國八十八年十二月六日第一審簡易判決處刑（聲請案號：八十八年度偵
緝字第二九六號）提起上訴，本院管轄第二審之合議庭判決如左：
    主  文
上訴駁回。
    事  實
一、緣甲○○涉嫌偽造文書犯行，經乙○○於民國八十七年十一月二十六日向臺灣新
    竹地方法院檢察署按鈴申告，案列該署八十七年度偵字第八二五○號偵查，詎甲
    ○○心生不滿，而於八十七年十二月十五日（即該案開庭前二日）晚間，打電話
    至乙○○位於台北縣中和市○○路二三六巷五七號五樓住處，對乙○○恐嚇稱：
    「你後天真的死在那裡都不曉得」、「我哥哥後天要給你死，知道嗎？」、「你
    後天不能回到中和啦，我先跟你講啦，你看著啦！」、「你後天不得好死，知道
    嗎？有種不要下來出庭，知道嗎？」、「你沒有機會到法院。」等語，致乙○○
    心生畏怖，足生危害於乙○○之生命安全。
二、案經乙○○訴請臺灣新竹地方法院檢察署檢察官聲請簡易判決處刑。
    理  由
一、訊據上訴人即被告甲○○對於打電話予被害人乙○○，口出前揭言詞之事實，迭
    於偵審中均坦承不諱，惟矢口否認有恐嚇犯行，辯稱：這些話是在八十七年五、
    六月間，二人在電話中爭吵所說的氣話云云。經查：
  （一）被告於前揭時地，利用電話口出前揭恐嚇之語，業據被告於偵審中均坦承不
        諱，核與被害人乙○○於偵審中指述恐嚇情節相符，並有恐嚇內容之錄音帶
        一卷、譯文一份附卷可稽，復有臺灣新竹地方法院檢察署八十七年度偵字第
        八二五○號偽造文書案件之申告單、八十七年十一月二十六日、八十七年十
        二月十日、八十七年十二月十七日、八十七年十二月二十四日訊問筆錄偵訊
        筆錄及起訴書等件附卷足憑，是認被害人之指述，堪信為真。
  （二）至被告辯稱：這些話是在八十七年五、六月間所講云云，惟查，被告於前揭
        言言詞中業已表明「後天開庭」、「偽造文書」之意，觀諸上開臺灣新竹地
  方法院檢察署八十七年度偵字第八二五○號偽造文書案件之申告單，其上記
        載被害人申告時間為八十七年十一月二十六日，又被害人所指述之八十七年
        十二月十五日，確係該案八十七年十二月十七日開庭前二日，有上開申告單
        、偵訊筆錄在卷可查，被告空言所辯，無足採信。況被告於偵審中既坦承口
        出上開恐嚇之語，有如前述，縱認上開所辯屬實，仍無解於恐嚇犯行之成立
        。
  （三）此外，被告與被害人正值偽造文書案件涉訟中，被告於開庭前對被害人口出
        ：「你後天真的死在那裡都不曉得」、「我哥哥後天要給你死，知道嗎？」
        、「你後天不能回到中和啦，我先跟你講啦，你看著啦！」、「你後天不得
        好死，知道嗎？有種不要下來出庭，知道嗎？」、「你沒有機會到法院。」
        等語，堪認足使被害人產生畏怖心，致生危害於被害人之生命安全，甚為明
        顯。本案事證已臻明確，被告之犯行洵堪認定，自應依法予以論罪科刑。
二、核被告所為係犯刑法第三百零五條之恐嚇危害安全罪。原審簡易判決本前開同一
    見解，適用刑法第第三百零五條、第四十一條，罰金罰鍰提高標準條例第一條前
    段、第二條，判處被告有期徒刑四月，並諭知易科罰金之折算標準，認事用法均
    無違誤，量刑亦尚妥適，被告上訴意旨猶否認犯行，核無理由，應予駁回。
據上論斷，應依刑事訴訟法第四百五十五條之一第一項、第三項、第三百六十八條，
判決如主文。
本案經檢察官羅雪梅到庭執行職務。
中      華      民      國    八十九    年      六      月    二十一    日
                                    臺灣新竹地方法院刑事第一庭
                                        審判長法  官  賴 淑 敏
                                              法  官  馮 俊 郎
                                              法  官  黃 美 文
右正本證明與原本無異。
本件不得上訴。
                                              書記官  饒 興 蘭
中      華      民      國    八十九    年      六      月    二十一    日
附錄：
刑法第三百零五條
以加害生命、身體、自由、名譽、財產之事恐嚇他人，致生危害於安全者，處二年以
下有期徒刑、拘役或三百元以下罰金。


司法院資訊處製作；財團法人民間司法改革基金會備份。
